【裁判字號】    97,上易,1470
【裁判日期】    970701
【裁判案由】    竊盜
【裁判全文】
臺灣高等法院刑事判決                97年度上易字第1470號
上  訴  人
即  被  告  甲○○
上列上訴人即被告因竊盜案件，不服臺灣板橋地方法院97年度易
緝字第15號、第27號，中華民國97年3月28日第一審判決（起訴
案號：臺灣板橋地方法院檢察署95年度偵字第22075號），提起
上訴，本院判決如下：
    主  文
上訴駁回。
    理  由
一、依刑事訴訟法第三百五十條、第三百六十一條、第三百六十
    二條、第三百六十七條規定，不服地方法院之第一審判決而
    上訴者，須提出上訴書狀，並應敘述具體理由，為上訴必備
    之程式；其所提出之書狀未敘述上訴理由，或僅曾以言詞陳
    述上訴理由者，均應於上訴期間屆滿後二十日內補提理由書
    於第一審法院。第一審法院經形式審查，認逾期未補提上訴
    理由者，應定期間先命補正；逾期未補正者，為上訴不合法
    律上之程式，應以裁定駁回。倘已提出上訴理由，但所提非
    屬具體理由者，則由第二審法院以上訴不合法律上之程式，
    判決駁回。而所謂具體理由，必係依據卷內既有訴訟資料或
    提出新事證，指摘或表明第一審判決有何採證認事、用法或
    量刑等足以影響判決本旨之不當或違法，而構成應予撤銷之
    具體事由，始克當之（例如：依憑證據法則具體指出所採證
    據何以不具證據能力，或依憑卷證資料，明確指出所為證據
    證明力之判斷如何違背經驗、論理法則）；倘僅泛言原判決
    認定事實錯誤、違背法令、量刑失之過重或輕縱，而未依上
    揭意旨指出具體事由，或形式上雖已指出具體事由，然該事
    由縱使屬實，亦不足以認為原判決有何不當或違法者（例如
    ：對不具有調查必要性之證據，法院未依聲請調查亦未說明
    理由，或援用證據不當，但除去該證據仍應為同一事實之認
    定），皆難謂係具體理由，俾與第二審上訴制度旨在請求第
    二審法院撤銷、變更第一審不當或違法之判決，以實現個案
    救濟之立法目的相契合，並節制濫行上訴。(最高法院97年
    度台上字第892號判決意旨參照）
二、經查上訴人即被告提起上訴，其所提出之上訴狀僅記載其因
    所受教育有限，並不怎麼懂法律，更不會言詞辯論，亦不知
    一罪一罰，其有重度心臟病有殘障手冊證明，不善於工作，
    更何況失竊那麼多又那麼重之東西，其何能搬運，其一直都
    未在現場，於案發後，身心深受痛苦與重病折磨，故懇求法
    官大人明察，能予以輕判云云，揆諸前開說明，核非已敘述
    具體上訴理由，本院前爰依刑事訴訟法第367條但書規定，
    於97年6月16日裁定限其於裁定送達後7日內補正，如逾期未
    補正，即判決駁回之。本院乃依法將該裁定交由郵務機關，
    送達，因未獲會晤其本人或家屬，乃於97年6月20日將該裁
    定寄存於轄區之台北縣政府警察局新莊分局林口分駐所，有
    送達證書在卷可稽，被告嗣前去分駐所領取並收受該裁定，
    並於97年6月26日補具「刑事上訴狀」到院；然觀之該「刑
    事上訴狀」所載意旨指稱：其上訴之目的並非否認犯罪，請
    求判決無罪，而是請求減輕其刑，因為其是受同住在工寮之
    朋友找去撿取廢鐵，該朋友要其去借用自小貨車，其到達撿
    廢鐵之地點廢棄物很多，其等未經詢問就撿起來，後來有人
    前來，其並沒有跑走，來的人說他們丟了很多東西，並稱包
    括破碎機在內，其聽聞後想起「阿祥」有帶破碎機回工寮要
    其載去給「青仔」，後來其方知道「青仔」就是林義清，其
    並沒有參與林義清或「阿祥」先前之行竊過程，更沒有偷那
    麼多東西，是懇請法院能減輕其刑云云。經查前開「上訴理
    由」，被告於原審即曾提出作為抗辯，並經原審於判決理由
    中詳加批駁（見原判決第四頁（二）第8行起）。則被告僅
    泛言原判決認定事實有所錯誤，而未依上揭意旨指出具體事
    由或證據，足以認為原判決有何不當或違法，揆之前開說明
    ，核與未補具具體之上訴理由無異。綜上，本件上訴不合上
    訴之法定要件，應予駁回，並不經言詞辯論為之。
三、依刑事訴訟法第367條前段、第372條，判決如主文。
中    華    民    國    97    年    7     月    1    日
            刑事第九庭審判長法  官  陳貽男
                            法  官  許宗和
                            法  官  周盈文
以上正本證明與原本無異。
不得上訴。
                            書記官  余姿慧
中    華    民    國    97    年    7     月    1    日


司法院資訊處製作；財團法人民間司法改革基金會備份。
